【裁判字號】    99,毒抗,190
【裁判日期】    990714
【裁判案由】    聲請觀察、勒戒
【裁判全文】
臺灣高等法院臺南分院刑事裁定         99年度毒抗字第190號
抗  告  人  甲○○
即  被  告
上列抗告人因違反毒品危害防制條例案件，不服臺灣臺南地方法
院99年度毒聲字第272 號，民國99年6 月10日裁定（聲請案號：
臺灣臺南地方法院檢察署99年度毒偵字第1011號、99年度聲觀字
第220 號），提起抗告，本院裁定如下：
    主  文
抗告駁回。
    理  由
一、抗告意旨略以：抗告人若送往勒戒，4 個小孩沒人照料，抗
    告人亦絕不再犯，抗告人願隨時被傳喚與驗尿，為此請求將
    原裁定撤銷云云。
二、按犯毒品危害防制條例第10條施用第一級、第二級毒品之罪
    者，檢察官應聲請法院裁定，令被告入勒戒處所觀察、勒戒
    ，其期間不得逾2 月。觀察、勒戒後，檢察官依據勒戒處所
    之陳報，認受觀察、勒戒人無繼續施用毒品傾向者，應即釋
    放，並為不起訴之處分；認受觀察、勒戒人有繼續施用毒品
    傾向者，檢察官應聲請法院裁定令入戒治處所強制戒治，其
    期間為6 個月以上，至無繼續強制戒治之必要為止，但最長
    不得逾1 年。依前項規定為觀察、勒戒或強制戒治執行完畢
    釋放後，5 年後再犯第10條之罪者，適用本條前2 項之規定
    ，同條例第20條定有明文。
三、本件抗告人甲○○基於施用第二級毒品甲基安非他命之犯意
    ，於民國99年4 月7 日5 時許，在臺南市○○區○○街2 段
    239 號住處，利用玻璃球施用第二級毒品甲基安非他命1 次
    。嗣於同日9 時3 時30分許，經警方持搜索票搜索其上址住
    所時，當場扣得吸食器2 組、甲基安非他命1 包（含袋重0.
    34公克），警方並採集其尿液送驗，結果成安非他命、甲基
    安非他命陽性反應，始查知上情。上揭事實，業據抗告人於
    警詢、偵查中均坦承不諱，且抗告人為警查獲當時經採尿送
    驗結果，呈安非他命、甲基安非他命陽性反應，有中山大學
    檢驗科藥物檢測中心尿液檢驗報告及苗栗縣警察局刑警大隊
    偵辦違反毒品危害防制條例案件尿液鑑驗代碼對照表各1 紙
    、扣押物品目錄表、現場暨扣案物照片、扣案物品、毒品初
    步鑑驗報告單各1 份附卷可稽，抗告人施用第二級毒品甲基
    安非他命之事實，應堪認定。
四、原審裁定抗告人應送勒戒處所觀察、勒戒，認事用法，並無
    不合。抗告人持上開事由提起本件抗告，指摘原裁定不當，
    非有理由，應予駁回。
五、依刑事訴訟法第412 條裁定如主文。
中    華    民    國    99    年    7     月    14    日
                  刑事第三庭  審判長法  官  陳義仲
                                    法  官  蔡勝雄
                                    法  官  楊清安
以上正本證明與原本無異。
不得再抗告。
                                    書記官  蔡蘭櫻
中    華    民    國    99    年    7     月    14    日

司法院資訊處製作；財團法人民間司法改革基金會備份。
